臺灣臺南地方法院刑事判決　　　　　 94年度交簡上字第111號
　　上　訴　人　臺灣臺南地方法院檢察署檢察官
　　被　　　告　甲○○
上列上訴人因被告過失傷害案件，不服本院九十四年度交簡字第
一四五九號中華民國九十四年七月二十九日第一審簡易判決（聲
請簡易判決處刑案號：九十四年度偵字第六四六三號），提起上
訴，被告就被訴事實為有罪之陳述，本院管轄之第二審合議庭行
簡式審判程序，判決如下：
    主  文
原判決撤銷。
甲○○因過失傷害人，處有期徒刑貳月，如易科罰金，以佰元
折算壹日。
    事  實
一、甲○○於民國九十三年十一月二十一日下午某時，騎乘車牌
    號碼ＣＡ二─四九七號重型機車，沿臺南縣佳里鎮○○路外
    側快車道由西往東方向行駛，於同日下午五時五分許，行經
    該路五三六號之一前，本應注意車輛超車時，應顯示左方向
    燈，並於前車左側保持半公尺以上之間隔超過，行至安全距
    離後，再顯示右方向燈駛入原行路線，而依當時天候晴、日
    間有自然光線、村里柏油道路、路面乾燥、無缺陷、無障礙
    物、視距良好，並無不能注意之情事，竟疏未注意，致追撞
    同向前方同沿佳南路行駛由丙○○騎乘後座附載其妻乙○○○之車牌號碼ＰＺ七─三七七號重型機車，兩車均人車倒地
    ，丙○○因此受有雙膝多處擦傷、左下肢擦傷、左膝關節挫
    傷併前十字韌帶斷裂、外側半月軟骨破裂之傷害，乙○○○
    因此受有左膝擦傷之傷害，甲○○亦受有右踝骨折之傷害。
    甲○○於事故發生後，犯罪未被偵查機關發覺前，即在就醫
    之佳里綜合醫院向前來處理事故尚不知何人肇事之警員主動
    表示為肇事駕駛者，坦承犯行並進而接受裁判。
二、案經丙○○及乙○○○訴由臺南縣警察局佳里分局報請臺灣
    臺南地方法院檢察署檢察官偵查後，聲請以簡易判決處刑。
    理  由
一、被告於上揭時、地因有超車時未保持安全間隔之過失致追撞
    告訴人丙○○及乙○○○之車等情，業據被告甲○○於警詢
    、偵訊及本院審理程序中坦承不諱，並經證人即告訴人丙○○、乙○○○於警詢中證述綦詳，復有道路交通事故現場圖
    、調查報告表（一）（二）、肇事人自首情形紀錄表各一份
    、事故現場暨車損照片三十張、臺灣省臺南區車輛行車事故
    鑑定委員會九十四年六月十五日鑑定意見書一份在卷可稽，
    被告之任意性自白核與事實相符，堪以採信。而告訴人丙○○因本件車禍受有雙膝多處擦傷、左下肢擦傷、左膝關節挫
    傷併前十字韌帶斷裂、外側半月軟骨破裂之傷害，有卷附佳
    里綜合醫院九十三年十一月二十二日診斷證明書（診斷欄記
    載「雙膝多處擦傷、左下肢擦傷」）、佳里綜合醫院九十四
    年二月二十五日診斷證明書（診斷欄記載「左膝關節挫傷併
    前十字韌帶斷裂」）、財團法人奇美醫院九十四年四月二十
    七日診斷證明書（診斷欄記載「左膝挫傷、前十字韌帶裂傷
    、外側半月軟骨破裂」）各一紙可憑；告訴人乙○○○則因
    件車禍受有左膝擦傷之傷害，亦有卷附佳里綜合醫院九十三
    年十二月三日診斷證明書一紙可據。被告雖於本院準備程序
    中對於告訴人丙○○所受傷害程度有所爭執，惟經本院函詢
    佳里綜合醫院及財團法人奇美醫院結果，告訴人丙○○於九
    十三年十一月二十一日至佳里綜合醫院急診治療，初步診斷
    為「左膝關節挫傷、雙膝多處擦傷」，惟告訴人丙○○復於
    同年月二十五日、二十七日、二十九日多次前往佳里綜合醫
    院換藥治療，並於九十四年二月二十五日因左膝疼痛不穩至
    佳里綜合醫院骨科門診，經Ｘ光檢查發現有膝關節退化性病
    變，理學檢查有左膝前置不穩現象及前十字韌帶損傷，九十
    三年十一月二十一日及九十四年二月二十五日之二次診斷結
    果間確實具有關聯性；而告訴人又於九十四年四月十三日至
    財團法人奇美醫院進行左膝手術，同年月二十日出院、同年
    月二十七日回診拆線，有卷附佳里綜合醫院九十四年十一月
    七日佳醫字第０九四０００二一六０號函（本院卷第四十八
    至五十五頁）及財團法人奇美醫院九十四年十一月一日（九
    四）奇醫字第四八六七號函（本院卷第三十五至四十七頁）
    可參，觀諸告訴人丙○○前後多次就診時間甚為接近且每次
    就醫均係為左膝關節傷痛而求診，足認告訴人丙○○確係因
    本件車禍致受有如上所述之傷害甚明。按車輛超車時，應顯
    示左方向燈，並於前車左側保持半公尺以上之間隔超過，行
    至安全距離後，再顯示右方向燈駛入原行路線，道路交通安
    全規則第一０一條第一項第五款後段定有明文。被告於超車
    時自應注意上述規定。而依卷附道路交通事故調查報告表（
    一）（二）所示，事發當時天候晴、日間有自然光線、村里
    柏油道路、路面乾燥、無缺陷、無障礙物、視距良好，並無
    不能注意之情事，被告竟疏於注意前開交通規則及告訴人丙○○、乙○○○之行車動態，自後追撞告訴人丙○○及乙○○○之車，足認被告就本件車禍事故確有過失，臺灣省臺南
    區車輛行車事故鑑定委員會亦同此認定，有前揭鑑定意見書
    在卷足佐，被告之過失行為與告訴人二人之受傷結果間顯具
    有因果關係。本件事證明確，被告犯行堪以認定，應依法論
    科。
二、核被告所為，係犯刑法第二百八十四條第一項前段之過失傷
    害罪。被告以一過失行為同時導致告訴人丙○○及乙○○○
    受傷，觸犯二過失傷害罪，為同種想像競合犯，應依刑法第
    五十五條之規定，從一重之過失傷害罪處斷。被告於事故發
    生後，犯罪未被偵查機關發覺前，即在就醫之佳里綜合醫院
    向前來處理事故尚不知何人肇事之警員主動表示為肇事駕駛
    者，坦承犯行並進而接受裁判，有肇事人自首情形紀錄表一
    紙附卷可憑，是被告所為符合自首要件，應依刑法第六十二
    條前段之規定減輕其刑。
三、原審以被告犯行明確，依刑事訴訟法第四百四十九條第一項
    前段、刑法第二百八十四條第一項前段、第五十五條前段、
    第六十二條、第四十一條第一項前段、罰金罰鍰提高標準條
    例第一條前段、第二條，判處被告拘役三十日併諭知易科罰
    金之折算標準，故非無見，惟告訴人丙○○因本件車禍所受
    之傷害非僅止「雙膝多處擦傷、左下肢擦傷」而已，尚包含
    「左膝關節挫傷併前十字韌帶斷裂、外側半月軟骨破裂」之
    傷害，堪認其所受傷害非輕，然其術後仍可正常行走，一般
    行動並無問題，有前述佳里綜合醫院及財團法人奇美醫院函
    文足查，足徵告訴人丙○○所受傷害尚未達一肢機能已毀敗
    之重傷害程度。而本件事故發生迄今已達一年有餘，被告卻
    未為任何賠償，業據被告供承在卷（見本院卷第六十七頁）
    ，顯見被告欠缺和解誠意及悛悔之心。檢察官以被告欠缺誠
    意且未積極與告訴人洽談和解，足認其犯後態度不佳，原審
    量刑顯屬過輕為由而提起上訴，尚屬有據，自應由本院管轄
    之第二審合議庭予以撤銷改判。爰審酌被告前於八十年間曾
    因違反麻醉藥品管理條例案件，經本院判處有期徒刑三月確
    定，素行不佳，有臺灣高等法院被告前案紀錄表在卷可佐，
    犯後雖坦認犯行，惟造成告訴人丙○○之損害非輕，且自事
    故發生後迄今均未賠償分文亦未達成和解，犯後態度不佳等
    一切情狀，量處如主文第二項所示之刑，並諭知易科罰金之
    折算標準。
據上論斷，應依刑事訴訟法第四百五十五條之一第一項、第三項
、第三百六十九條第一項前段、第二百七十三條之一、第二百九
十九條第一項前段，刑法第二百八十四條第一項前段、第五十五
條、第六十二條前段、第四十一條第一項前段，罰金罰鍰提高標
準條例第一條前段、第二條，判決如主文。
本案經檢察官丁○○到庭執行職務。
中　　華　　民　　國　　94　　年　　12　　月　　27　　日
　　　　　　　　　刑事第一庭  審判長法　官　沈揚仁
　　　　　　　　　　　　　　　　　　法　官　洪榮家
　　　      　　　　　　　　　　　　法　官　張婷妮
以上正本證明與原本無異。
不得上訴。
　　　　　　　　　　　　　　　　  　書記官  陳姿利
中　　華　　民　　國　　94　　年　　12　　月　　28　　日
附錄本案論罪科刑法條
中華民國刑法第二百八十四條第一項前段
因過失傷害人者，處六月以下有期徒刑、拘役或五百元以下罰金
。
